【裁判字號】    99,上易,832
【裁判日期】    991021
【裁判案由】    贓物
【裁判全文】
臺灣高等法院高雄分院刑事判決         99年度上易字第832號
上  訴  人  臺灣屏東地方法院檢察署檢察官
被      告  甲○○
上列上訴人因被告贓物案件，不服臺灣屏東地方法院99年度易字
第298 號中華民國99年7 月15日第一審判決（起訴案號：臺灣屏
東地方法院檢察署98年度偵字第3651號），提起上訴，本院判決
如下：
    主  文
原判決撤銷。
甲○○共同搬運贓物，處有期徒刑陸月，如易科罰金，以新臺幣
壹仟元折算壹日。
    事  實
一、甲○○明知綽號「林仔」之姓名不詳成年男子，委請其至屏
    東縣牡丹鄉○○路搬運之七里香樹木2 株，係來路不明之贓
    物（上開七里香樹木係不詳姓名之人，在林務局屏東林區管
    理處恆春事業區第9 林班地【座標Ｘ：224091、Ｙ0000000
    】之國有土地所竊取），為賺取運費為新台幣（以下同）4,
    500 元，乃予應允，甲○○與乙○○（另由檢察官偵辦）、
    不詳姓名綽號「林仔」者之成年人，乃基於搬運贓物之犯意
    聯絡，由乙○○依綽號「林仔」之指示，於98年5 月11日下
    午某時，在屏東縣車城省道上一間廟宇的斜對面某飯店停車
    場，將乙○○所有靠行鴻樺通運股份有限公司（下簡稱鴻樺
    公司）之車號450-ZG號廂型大貨車交予甲○○，推由甲○○
    於98年5 月11日下午7 時許，駕駛該廂型大貨車至屏東縣牡
    丹鄉○○路旁，將已包妥置於該處之七里香2 株搬運至上開
    大貨車，由甲○○獨自駕駛大貨車離去。嗣於當（11）日晚
    上9 時許，為警在車城鄉○○路段查獲並扣得上揭廂型大貨
    車及七里香2 株（已發還被害人）。
二、案經屏東縣政府警察局恆春分局報請臺灣屏東地方法院檢察
    署檢察官偵查起訴。
    理  由
一、按被告以外之人（包括證人、鑑定人、告訴人、被害人及共
    同被告等）於審判外之陳述雖不符刑事訴訟法第159 條之1
    至之4 等4 條之規定，而經當事人於審判程序同意作為證據
    ，法院審酌該言詞陳述或書面陳述作成時之情況，認為適當
    者，亦得為證據，刑事訴訟法第159 條之5 第1 項定有明文
    。本判決所引之證據，其原屬於傳聞證據部分，檢察官及被
    告均同意作為證據（見本院卷第30頁），本院審酌上開言詞
    陳述或書面陳述之作成，並無不當，認為以之作為本案之證
    據亦屬適當，依上開規定有證據能力。
二、上揭事實，業據被告甲○○於檢察官偵訊中、原審及本院審
    理時坦承不諱，核與證人即林務局技士東光良於警訊、證人
    陳孝忠於偵訊中證述之情節相符；乙○○於本院審理時亦陳
    稱：當天下午有在車城省道上一間廟宇的斜對面某飯店停車
    場，將其所有車號450-ZG號廂型大貨車交予被告（見本院卷
    第41頁、第42頁）。並有七里香2 株、贓物認領保管單1 紙
    、盜挖七里香位置圖1 紙、照片12張附卷可稽；此外，復有
    搬運贓物之車號450-ZG之廂型大貨車扣案（已發回被害人）
    可資佐證，堪認被告之自白與事實相符。至於乙○○雖同時
    陳稱：當天我所以會將該車交與被告，係因為林先生叫我的
    車要去載石頭，要我先在那邊，等工人來了再一起上山搬石
    頭，但工人還沒到，林先生就叫被告先開車云云（見本院卷
    第42頁），因其陳述攸關本身刑責，係避就之詞，不足採信
    。本件事證明確，被告之犯行洵堪認定。
三、按所謂森林「主產物」，係指生立、枯損、倒伏之竹木及餘
    留之根株、殘材，國有林林產物處分規則第3 條第1 款定有
    明文。核被告載運七里香之行為，係犯森林法第50條之搬運
    森林主產物罪，應依刑法第349 條第2 項之搬運贓物罪處斷
    。被告與乙○○、不詳姓名之成年人「林仔」間，有犯意之
    聯絡及行為之分擔，均為共同正犯。
四、原審論處被告搬運贓物罪刑，固非無見；惟查：(一)被告所搬
    運之贓物係屬國有林地內之特有樹種七里香，為貴重林木，
    原審僅量處有期徒刑4 月，尚嫌輕縱：(二)上開車號450-ZG號
    廂型大貨車係共犯乙○○所有，靠行登記在鴻樺公司名下（
    理由詳下述），原判決認該車車主係鴻樺公司，併有未恰，
    檢察官上訴意旨執此而指摘原判決不當，為有理由，應將原
    判決撤銷改判。爰審酌被告搬運上開贓物，助長盜挖森林主
    產物之犯行，固甚不該，但其係為賺取4,500 元運費而犯本
    案，且非居於主導之地位，及其犯後坦承犯行等一切情狀，
    量處如主文所示之刑，並諭知易科罰金之折算標準。又前開
    被告搬運贓物之廂型大貨車，係乙○○所有，靠行在鴻樺公
    司，業據乙○○於偵查中及鴻樺公司實際負責人丙○○陳明
    在卷，並有車籍查詢基本資料詳細畫面網頁列印本附卷可佐
    （見影印偵卷第34頁、本院卷第20頁、第46頁背面、警卷第
    24頁），惟該廂型大貨車為乙○○職業上所使用之車輛，已
    據乙○○陳明在卷（見偵卷第34頁），被告搬運贓物之行為
    與該搬運工具即上開廂型大貨車間，並無直接關聯性，又非
    屬法律所規定義務沒收之物（被告所犯森林法第50條之罪，
    依刑法之規定處斷），故不予宣告沒收。
據上論斷，應依刑事訴訟法第369 條第1 項前段、第364 條、第
第299 條第1 項前段，森林法第50條，刑法第11條前段、第28條
、第349 條第2 項、第41條第1 項前段，刑法施行法第1 條之1
，判決如主文。
本案經檢察官李門騫到庭執行職務。
中    華    民    國    99    年    10    月    21    日
              刑事第六庭    審判長法  官  王憲義
                                  法  官  簡志瑩
                                  法  官  邱永貴
以上正本證明與原本無異。
不得上訴。
中    華    民    國    99    年    10    月    21    日
                                  書記官  鄭翠芬
附錄本件判決論罪科刑法條：
森林法第50條
（竊取森林主、副產物罪）
竊取森林主、副產物，收受、搬運、寄藏、收買贓物或為牙保者
，依刑法規定處斷。
中華民國刑法第349 條
（普通贓物罪）
收受贓物者，處3 年以下有期徒刑、拘役或5 百元以下罰金。
搬運、寄藏、故買贓物或為牙保者，處5 年以下有期徒刑、拘役
或科或併科1 千元以下罰金。
因贓物變得之財物，以贓物論。

司法院資訊處製作；財團法人民間司法改革基金會備份。
